臺灣彰化地方法院刑事判決　　　　　　　 96年度易字第882號
公　訴　人　臺灣彰化地方法院檢察署檢察官
被　　　告　甲○○
上列被告因竊盜案件，經檢察官提起公訴（96年度偵字第4920號
），本院判決如下：
    主  文
甲○○共同攜帶兇器竊盜，處有期徒刑陸月，如易科罰金，以新
臺幣壹仟元折算壹日。扣案之尖嘴鉗、電線剪、斜口鉗、十字起
子、美工刀各壹支及美工刀片捌片均沒收。
    犯罪事實
一、甲○○與真實姓名年籍不詳綽號「阿源」之成年男子，共同
    基於意圖為自己不法所有之犯意聯絡，於民國96年5 月22日
    下午1 時30分許，由該「阿源」騎乘機車搭載甲○○，並攜
    帶其所有客觀上對人之生命、身體有危害而足以供兇器使用
    之尖嘴鉗、電線剪、斜口鉗、十字起子、美工刀各1 支及美
    工刀片8 片，前往彰化縣福興鄉○○村○○路40-13 號之潔
    明玻璃公司工廠，趁該工廠停業無人在內之機會，由該「阿
    源」以遙控器打開上址工廠大門，由甲○○持尖嘴鉗將上址
    工廠內天車電軌內銅條剪下，以此方式竊取乙○○所有之銅
    條一批（約重80公斤，價值新臺幣【下同】10萬元），「阿
    源」則先行離去。得手後，甲○○乃將銅條捆綁堆置於工廠
    大門旁，嗣於同日下午4 時許，為乙○○巡邏時發現，報警
    當場逮獲，並扣得甲○○持供犯罪使用之尖嘴鉗、電線剪、
    斜口鉗、十字起子、美工刀各1 支及美工刀片8 片，始查獲
    上情。
二、案經彰化縣警察局鹿港分局報請臺灣彰化地方法院檢察署檢
    察官偵查起訴。
    理  由
一、按被告以外之人於審判外之陳述，雖不符刑事訴訟法第159
    條之1 至第159 條之4 之規定，而經當事人於審判程式同意
    作為證據，法院審酌該言詞陳述或書面陳述作成時之情況，
    認為適當者，亦得為證據。當事人、代理人或辯護人於法院
    調查證據時，知有第159 條第1 項不得為證據之情形，而未
    於言詞辯論終結前聲明異議者，視為有前項之同意，刑事訴
    訟法第159 條之5 定有明文。查本案全部卷證，公訴人、被
    告均不爭執其證據能力，本院復衡以該等供述證據作成時之
    情況，應為適當，是可認後述所引用證據之證據能力均無疑
    義，合先敘明。
二、上揭犯罪事實，迭據被告甲○○於警詢、偵訊及本院審理時
    坦承不諱，核與證人即被害人乙○○於警詢中證述之失竊情
    節相符，復有竊案現場照片2 張、贓物認領保管單1 紙附卷
    可稽，足認被告自白與事實相符，堪可採為論罪科刑之依據
    。本案事證已臻明確，被告上開竊盜犯行洵堪認定，應予依
    法論科。
三、按刑法第321 條第1 項第3 款之攜帶兇器竊盜罪，係以行為
    人攜帶兇器竊盜為其加重條件，此所謂兇器，其種類並無限
    制，凡客觀上足對人之生命、身體、安全構成威脅，具有危
    險性之兇器均屬之，且祇須行竊時攜帶此種具有危險性之兇
    器為已足，並不以攜帶之初有行兇之意圖為必要（最高法院
    79年臺上字第5253號判例意旨可資參照）。查被告持供竊盜
    之尖嘴鉗、電線剪、斜口鉗、十字起子、美工刀各1 支及美
    工刀片8 片，均尖端銳利，係金屬材質，業據被告供明在卷
    ，及有該等物品之照片附卷可憑，若持以攻擊他人，客觀上
    足以對人之生命、身體及安全構成威脅，足認該尖嘴鉗、電
    線剪、斜口鉗、十字起子、美工刀各1 支及美工刀片8 片均
    屬客觀上有對人之生命、身體具有危險性之兇器無訛。是核
    被告甲○○所為，係犯刑法第321 條第1 項第3 款之攜帶兇
    器竊盜罪。被告與綽號「阿源」之成年男子間，就上開竊盜
    犯行，有犯意聯絡及行為分擔，均為共同正犯。爰審酌被告
    正值壯年，不思以己力賺取所需，反因一時貪念，任意竊取
    他人財物，影響他人財產權，檢察官因而具體求處有期徒刑
    7 月，惟念其犯後已坦承犯行，態度尚稱良好，又所竊得之
    財物已發還被害人領回，對被害人實質損害尚非極鉅等一切
    情狀，量處如主文所示之刑，並諭知易科罰金之折算標準。
    扣案之尖嘴鉗、電線剪、斜口鉗、十字起子、美工刀各1 支
    及美工刀片8 片，均為共犯「阿源」所有持供本件竊盜銅條
    所用之物，業據被告供述明確，應依刑法第38條第1 項第2
    款之規定，宣告沒收。
據上論斷，應依刑事訴訟法第299 條第1 項前段，刑法第28條、
第321 條第1 項第3 款、第41條第1 項前段、第38條第1 項第2
款，判決如主文。
本案經檢察官莊佳瑋到庭執行職務。
中　　華　　民　　國　　96　　年　　7 　　月　　31　　日
                  刑事第一庭    法      官  胡宜如
以上正本證明與原本無異。
如不服本判決，應於送達後10日內向本院提出上訴狀（須附繕本
）。
告訴人或被害人對於判決如有不服具備理由請求檢察官上訴者，
其上訴期間之計算係以檢察官收受判決正本之日期為準。
中　　華　　民　　國　　96　　年　　7 　　月　　31　　日
                                書  記  官  蕭秀吉
附錄本案論罪科刑法條：
中華民國刑法第321條
犯竊盜罪而有左列情形之一者，處 6 月以上、 5 年以下有期徒
刑：
一  於夜間侵入住宅或有人居住之建築物、船艦或隱匿其內而犯
    之者。
二  毀越門扇、牆垣或其他安全設備而犯之者。
三  攜帶兇器而犯之者。
四  結夥三人以上而犯之者。
五  乘火災、水災或其他災害之際而犯之者。
六  在車站或埠頭而犯之者。
前項之未遂犯罰之。
